【裁判字號】    99,易,530
【裁判日期】    990331
【裁判案由】    毒品危害防制條例
【裁判全文】
臺灣板橋地方法院刑事判決               99年度易字第530號
公  訴  人  臺灣板橋地方法院檢察署檢察官
被      告  甲○○
上列被告因違反毒品危害防制條例案件，經檢察官提起公訴（99
年度毒偵字第553 號），被告於審理中對被訴之事實為有罪陳述
，本院裁定行簡式審判程序，並判決如下：
    主  文
甲○○施用第二級毒品，累犯，處有期徒刑柒月。扣案第二級毒
品甲基安非他命壹包（驗餘淨重壹點陸參肆捌公克）沒收銷燬之
。
    事  實
一、甲○○前因施用毒品案件，經本院先後二次裁定送觀察、勒
    戒後，均無繼續施用毒品之傾向，第二次並於民國九十二年
    四月四日執行完畢釋放出所，而由臺灣板橋地方法院檢察署
    檢察官以九十二年度毒偵字第一００七號不起訴處分確定；
    復於九十三年間因施用第二級毒品罪，經本院以九十三年度
    簡字第二三四二號判處有期徒刑五月確定，又於九十四年間
    因施用第二級毒品罪，經本院以九十四年度簡字第九一０號
    判處有期徒刑六月確定；嗣上開二罪接續執行，於九十四年
    十一月十四日縮刑期滿執行完畢。再於九十六年間犯施用第
    二級毒品罪，經本院以九十七年度簡字第三九三二號判處有
    期徒刑六月確定，又於九十七年間犯施用第二級毒品罪，經
    本院以九十七年度易字第八八五號判處有期徒刑五月確定；
    嗣上開二罪經本院以九十七年度聲字第四五八六號裁定應執
    行有期徒刑九月確定，於九十八年十一月三十日縮刑期滿執
    行完畢。
二、詎甲○○不知悔改，明知甲基安非他命分別係毒品危害防制
    條例所規定之第二級毒品，不得非法持有、施用，竟於上開
    觀察、勒戒執行完畢釋放後五年內，犯施用第二級毒品罪並
    經法院科刑處罰，復基於施用第二級毒品甲基安非他命之犯
    意，於九十八年十二月三十日晚間十時許，在臺北縣三重市
    ○○○路一三三巷十五號五樓住處，以將毒品甲基安非他命
    一起置於玻璃球吸食器內，並點火加熱燒烤產生白煙吸聞之
    方式，施用第二級毒品甲基安非他命。嗣於九十八年十二月
    三十一日下午九時三十分許，在臺北縣三重市○○○街一號
    前為警查獲，經其同意後，員警將甲○○帶回三重派出所盤
    查搜索時，在其褲子口袋內扣得其所施用後剩餘之第二級毒
    品甲基安非他命一包（扣案毛重一點八九００公克、淨重一
    點六三五０公克，經取樣部分檢驗用罄，驗餘淨重一點六三
    四八公克），再經警採集甲○○之尿液送驗，結果呈毒品甲
    基安非他命陽性反應而查悉上情。
三、案經臺北縣政府警察局三重分局移送臺灣板橋地方法院檢察
    署檢察官偵查起訴。
    理  由
一、訊據被告甲○○對於上揭時地，施用第二級毒品甲基安非他
    命之事實，於警詢、偵查及本院審理中均坦承不諱，並有其
    所有而施用後剩餘之甲基安非他命結晶體一包扣案可資佐證
    。又被告經警查獲所採集尿液經送鑑定，亦呈甲基安非他命
    陽性反應，有臺灣檢驗科技股份有限公司九十九年一月二十
    五日（檢體編號Ｃ0000000號）濫用藥物檢驗報告、
    代碼對照表等件在卷可稽。另上述扣案之結晶體一包，經送
    交通部民用航空局航空醫務中心鑑定，確為第二級毒品甲基
    安非他命成分（扣案毛重一點八九００公克、淨重一點六三
    五０公克，經取樣部分檢驗用罄，驗餘淨重一點六三四八公
    克），有該醫務中心九十九年一月十四日航藥鑑字第０九九
    ０一一四號毒品鑑定書附卷可按。再被告前有事實欄所載之
    觀察、勒戒執行完畢及第二次觀察、勒戒執行完畢後五年內
    再犯施用第二級毒品罪並經法院科刑處罰等紀錄，有臺灣高
    等法院被告前案紀錄表及本院九十七年度簡字第三九三二號
    號刑事簡易判決書、九十七年度易字第八八五號刑事判決書
    等件附卷可憑，足認被告係觀察、勒戒執行完畢釋放後，五
    年內犯施用施用第二級毒品罪並經法院科刑處罰，又再犯本
    案施用第二級毒品罪，依毒品危害防制條例第二十三條第二
    項規定，應依法追訴處罰。本案事證明確，被告犯行洵堪認
    定，應依法論科。
二、查甲基安非他命係毒品危害防制條例第二條第二項第二款所
    明定之第二級毒品，不得非法持有、施用。核被告所為，係
    犯毒品危害防制條例第十條第二項施用第二級毒品甲基安非
    他命罪。被告施用施用第二級毒品甲基安非他命前後持有甲
    基安非他命之低度行為，應為施用甲基安非他命之高度行為
    所吸收，不另論罪。查被告有事實欄所載之有期徒刑執行完
    畢紀錄，有前開臺灣高等法院被告前案紀錄表在卷可按，其
    於有期徒刑之執行完畢後五年內，故意再犯本件有期徒刑以
    上之罪，為累犯，應依刑法第四十七條第一項規定，加重其
    刑。爰審酌被告前有多次施用毒品犯罪科刑紀錄，猶未戒除
    施用毒品之惡習，及其犯罪之動機、目的、手段，施用毒品
    戕害一己身心健康，所生之危害，及其犯後坦承犯行之態度
    等一切情狀，量處如主文所示之刑，以資儆懲。
三、扣案甲基安非他命一包（驗餘淨重一點六三四八公克）係查
    獲之第二級毒品，已如前述，應依毒品危害防制條例第十八
    條第一項前段之規定，宣告沒收銷燬之；至取樣之甲基安非
    他命部分，因檢驗用罄而滅失，爰不另為沒收銷燬之諭知。
    另包裝上開毒品甲基安非他命之塑膠袋一只，其與所盛裝毒
    品於物理外觀上附合而難予析離，且如強予析離至完全無殘
    渣留存，將耗費相當之時間、人力與經費，於經濟上顯無實
    益，是依社會一般通念，堪認該塑膠袋已與查獲之毒品甲基
    安非他命結合成為一體而無從強加析離，是上開外包裝塑膠
    袋自亦應併予沒收銷燬之。
據上論斷，應依刑事訴訟法第二百七十三條之一第一項、第二百
九十九條第一項前段，毒品危害防制條例第十條第二項、第十八
條第一項前段，刑法第十一條前段、第四十七條第一項，判決如
主文。
本案經檢察官張世聰到庭執行職務。
中    華    民    國    99    年    3     月    31    日
                  刑事第九庭  法  官  楊 志 雄
以上正本證明與原本無異。
如不服本判決應於收受判決後10日內向本院提出上訴書狀，並
應敘述具體理由。其未敘述上訴理由者，應於上訴期間屆滿後
20日內向本院補提理由書（均須按他造當事人之人數附繕本）
「切勿逕送上級法院」。
                              書記官  陳 春 銘
中    華    民    國    99    年    3     月    31    日
附錄本案論罪科刑法條全文：
毒品危害防制條例第十條第二項
施用第二級毒品者，處三年以下有期徒刑。

司法院資訊處製作；財團法人民間司法改革基金會備份。
